臺灣臺南地方法院刑事判決
110年度交易字第756號
公  訴  人  臺灣臺南地方檢察署檢察官
被      告  伍政宏


上列被告因公共危險案件，經檢察官提起公訴（110年度偵字第1
5497號），嗣被告於本院準備程序中就被訴事實為有罪之陳述，
經本院合議庭裁定由受命法官獨任進行簡式審判程序，判決如下
：
    主  文
伍政宏駕駛動力交通工具而吐氣所含酒精濃度達每公升零點二五
毫克以上，累犯，處有期徒刑柒月，併科罰金新臺幣參萬元，罰
金如易服勞役，以新臺幣壹仟元折算壹日。
    犯罪事實及理由
一、本案被告伍政宏所犯係死刑、無期徒刑或最輕本刑為3年以
    上有期徒刑以外之罪，亦非屬高等法院管轄第一審案件之罪
    ，其於本院準備程序中就被訴事實為有罪之陳述，經本院告
    知簡式審判程序之旨，並聽取檢察官及被告之意見後，依刑
    事訴訟法第273條之1第1項之規定，裁定行簡式審判程序，
    是依刑事訴訟法第273條之2規定，本件之證據調查，不受同
    法第159條第1項、第161條之2、第161條之3、第163條之1及
    第164條至第170條所規定證據能力認定及調查方式之限制，
    並得依同法第310條之2準用第454條之規定製作略式判決書
    ，合先敘明。
二、本案犯罪事實及證據，除犯罪事實欄所載之前科紀錄應予
    刪除；證據補充「被告於本院準備程序及審理時之自白」、
    「車號查詢機車車籍資料(車號000-000)0份」外，其餘均引
    用檢察官起訴書之記載（如附件）。
三、核被告伍政宏所為，係犯刑法第185條之3第1項第1款駕駛動
    力交通工具而吐氣所含酒精濃度達每公升0.25毫克以上之罪
    。
四、又被告前因不能安全駕駛致交通危險案件，經臺灣高雄地方
    法院（下稱高雄地院）以109年度交簡字第276號判決判處有
    期徒刑6月，併科罰金新臺幣（下同）3萬元確定，徒刑部分
    入監執行後，於民國109年11月4日執行完畢出監等情，有臺
    灣高等法院被告前案紀錄表在卷可查（見本院卷第11至12頁
    ），其受徒刑之執行完畢後，5年以內故意再犯本案有期徒
    刑以上之罪，依刑法第47條第1項規定，為累犯；審酌被告
    未因前案徒刑執行完畢而有所警惕，猶故意再為與前案相同
    類型之本案犯行，可認其有特別惡性及對刑罰反應力薄弱，
    又觀諸被告本案犯罪情節，經依累犯規定加重法定最低本刑
    之結果，並未使被告所受刑罰超過其所應負擔之罪責，即無
    司法院釋字第775號解釋意旨所指應裁量不予加重最低本刑
    ，否則將致罪刑不相當之情形，爰依刑法第47條第1項規定
    加重其刑。
五、爰審酌酒後不應駕車之觀念，多年來已透過學校教育、政府
    宣導及各類媒體廣為傳達各界周知，且被告除前揭論以累犯
    之前科紀錄外（累犯不重複評價），復曾於108年間因不能
    安全駕駛致交通危險案件，分別經高雄地院以108年度交簡
    字第2567號判決判處有期徒刑6月、以109年度交簡字第235
    號判決判處有期徒刑2月（此案為被告於108年間所犯，原經
    臺灣高雄地方檢察署檢察官以108年度速偵字第3008號為緩
    起訴處分，嗣經檢察官撤銷緩起訴處分後提起公訴）確定，
    有臺灣高等法院被告前案紀錄表1份在卷可查（見本院卷第1
    1至13頁），被告理應對於酒後不得駕車及酒醉駕車行為之
    危險性，均知之甚詳，竟不思警惕，猶漠視自身安危、罔顧
    公眾道路通行之安全，於飲酒後騎乘普通重型機車行駛於市
    區道路上，且其吐氣酒精濃度達每公升0.30毫克，對公眾交
    通往來顯已造成高度危險，又被告本案再為酒駕犯行之原因
    ，被告於本院審理時陳稱：我是騎機車去工地上班，那時候
    工地做到一個段落，大家都在喝，我真的只有喝1瓶啤酒而
    已等語（本院卷第36至37頁），可見其非因緊急危難或其他
    特殊情況，出於不得已始酒後駕車，被告既知自己稍後須騎
    乘機車離開，本不應飲酒，如仍無法克制自身飲酒慾望，亦
    可委請友人搭載或搭乘計程車等替代方式前往其他地點，竟
    捨此未為，猶酒後駕車上路，更顯其漠視己身及其他用路人
    之生命、身體安全之心態，所為實應予較為嚴厲之非難；惟
    念其犯後坦承犯行，態度尚可，兼衡其於本院審理時自述所
    受教育程度為高職肄業、現無業、靠積蓄維生、需扶養年事
    已高之母親、有1個哥哥也沒有在工作等智識程度及家庭經
    濟生活狀況（本院卷第37頁）等一切情狀，量處如主文所示
    之刑，並就罰金部分諭知易服勞役之折算標準。
據上論斷，應依刑事訴訟法第273條之1第1項、第299條第1項前
段、第310條之2、第454條第2項，刑法第185條之3第1項第1款、
第47條第1項、第42條第3項，刑法施行法第1條之1第1項，判決
如主文。
本案經檢察官林怡君提起公訴，檢察官羅瑞昌到庭執行職務。
中　　華　　民　　國　　110 　年　　10　　月　　5 　　日
                  刑事第七庭  法　官  吳彥慧
以上正本證明與原本無異。
如不服本判決應於收受本判決後20日內向本院提出上訴書狀，並
應敘述具體理由。其未敘述上訴理由者，應於上訴期間屆滿後20
日內向本院補提理由書狀（均須按他造當事人之人數附繕本）「
切勿逕送上級法院」。 
　　　　　　　　　　　　　　　書記官  張儷瓊
中　　華　　民　　國　　110 　年　　10　　月　　6 　　日
附錄本案論罪科刑法條：
中華民國刑法第185條之3
駕駛動力交通工具而有下列情形之一者，處2年以下有期徒刑，
得併科20萬元以下罰金：
一、吐氣所含酒精濃度達每公升零點二五毫克或血液中酒精濃度
    達百分之零點零五以上。
二、有前款以外之其他情事足認服用酒類或其他相類之物，致不
    能安全駕駛。
三、服用毒品、麻醉藥品或其他相類之物，致不能安全駕駛。
因而致人於死者，處3年以上10年以下有期徒刑；致重傷者，處1
年以上7年以下有期徒刑。
曾犯本條或陸海空軍刑法第54條之罪，經有罪判決確定或經緩起
訴處分確定，於五年內再犯第1項之罪因而致人於死者，處無期
徒刑或5年以上有期徒刑；致重傷者，處3年以上10年以下有期徒
刑。
附件：
臺灣臺南地方檢察署檢察官起訴書
                                    110年度偵字第15497號
　　被　　　告　伍政宏　男　49歲（民國00年00月00日生）
　　　　　　　　　　　　住○○市○○區○○路00號
　　　　　　　　　　　　國民身分證統一編號：Z000000000號
上列被告因公共危險案件，業經偵查終結，認應提起公訴，茲將
犯罪事實及證據並所犯法條分敘如下：
　　　　犯罪事實
一、伍政宏於前因酒後駕車之公共危險案件，經法院判處有期徒
    刑6月確定，並於109年4月6日易科罰金執行完畢。詎其猶不
    知悔改，於110年7月21日12時許起至同日12時20分許止，在
    臺南市善化區南科九路某工地飲用啤酒，明知飲用酒類後不
    得駕駛動力交通工具，竟仍於同日14時許無照騎乘車牌號碼
    000-000號普通重型機車上路，嗣於同日14時30分許，行經
    臺南市○市區○○○街000號前，因行車不穩為員警攔查，並於
    同日14時34分許對其施以吐氣酒精濃度檢測，測得其吐氣之
    酒精濃度達每公升0.30毫克，始查悉上情。
二、案經臺南市政府警察局善化分局報告偵辦。
　　　　證據並所犯法條
一、前開犯罪事實，業據被告伍政宏於警詢及偵訊時均坦承不諱
    ，並有酒精測定紀錄表、臺南市政府警察局舉發違反道路交
    通管理事件通知單、呼氣酒精測試器檢定合格證書各1份在
    卷可稽，足徵被告之任意性自白與事實相符，犯嫌應堪認定
    。
二、核被告所為，係犯刑法第185條之3第1項第1款之公共危險罪
    嫌。被告曾受如犯罪事實欄所示有期徒刑之執行完畢，有本
    署刑案資料查註紀錄表在卷可憑，其於有期徒刑執行完畢後
    5年以內故意再犯本件有期徒刑以上之罪，為累犯，請依刑
    法第47條第1項之規定及大法官釋字第775號解釋之意旨，裁
    量是否加重其刑。
三、依刑事訴訟法第251條第1項提起公訴。
　  此　致
臺灣臺南地方法院
中　　華　　民　　國　 110　　年　　8 　　月　　2 　　日
                          檢  察  官   林怡君
本件證明與原本無異
中　　華　　民　　國　 110　　年　　8 　　月　　10　　日
                          書  記  官   黃怡寧
參考法條：
刑法第185條之3第1項第1款
駕駛動力交通工具而有下列情形之一者，處 2 年以下有期徒刑
，得併科 20 萬元以下罰金：
一、吐氣所含酒精濃度達每公升零點二五毫克或血液中酒精濃度
    達百分之零點零五以上。